臺灣高等法院刑事判決　　　　　　　　100年度上訴字第29號
上　訴　人
即　被　告　林勳霞
上列上訴人因毒品危害防制條例案件，不服臺灣板橋地方法院99
年度訴字第3060號，中華民國99年11月24日第一審判決（起訴案
號：臺灣板橋地方法院檢察署99年度毒偵字第5657、6634號），
提起上訴，本院判決如下：
    主  文
上訴駁回。
    理  由
一、按不服地方法院之第一審判決而上訴者，應向管轄第二審之
    高等法院為之。上訴書狀應敘述具體理由。第二審法院認為
    上訴書狀未敘述理由或上訴有第362條前段之情形者，應以
    判決駁回之。刑事訴訟法第361條第1項、第2項、第367條前
    段，分別定有明文。而所謂具體理由，必係依據卷內既有訴
    訟資料或提出新事證，指摘或表明第一審判決有何採證認事
    、用法或量刑等足以影響判決本旨之不當或違法，而構成應
    予撤銷之具體事由，始克當之；倘僅泛言原判決認定事實錯
    誤、違背法令、量刑失之過重或輕縱，而未依上揭意旨指出
    具體事由，或形式上雖已指出具體事由，然該事由縱使屬實
    ，亦不足以認為原判決有何不當或違法者，皆難謂係具體理
    由，俾與第二審上訴制度旨在請求第二審法院撤銷、變更第
    一審不當或違法之判決，以實現個案救濟之立法目的相契合
    ，並節制濫行上訴（最高法院97年度台上字第892號裁判意
    旨參照）。
二、本件上訴人即被告林勳霞不服原審判決，提起上訴，上訴狀
    理由略以：伊就其犯行均已坦白陳述，並無遮掩卸責，惟其
    施用毒品，非但戕害自己身心，亦妨害社會善良秩序，對於
    其犯行已知悔悟，懇請鈞院酌減其刑，給伊一個自新的機會
    云云。經查：原審認定被告於民國99年6月28日上午6時15分
    許為警採集其尿液前回溯26小時內之某時許，在不詳地點，
    有施用第一級毒品海洛因之犯行1次；另於99年6月28上午6
    時15分許為警採集其尿液前回溯96小時內之某時許，在不詳
    地點有施用第二級毒品甲基安非他命之犯行1次；另於99年7
    月9日上午6時許，在臺北縣三重市○○街44號之東宮旅社
    505號房內，有分別施用第一級毒品海洛因、第二級毒品甲
    基安非他命之犯行各1次，而認被告所為係犯毒品危害防制
    條例第10條第1項之施用第一級毒品罪（二罪）、同條第2項
    之施用第二級毒品罪（二罪），並認其係受有期徒刑之執行
    完畢後，5年內故意再犯本件之累犯，應加重其刑，復審酌
    其前曾因相同犯行獲得不起訴處分之寬典，復入監執行徒刑
    完畢，仍無法戒絕毒癮，再次漠視法令禁制而犯本罪，惟其
    施用毒品所生危害，實以自戕身心健康為主，對於他人生命
    、身體、財產等法益，尚無明顯而重大之實害，兼衡其犯罪
    後坦承犯行，已知悔悟等一切情狀，就被告所犯之施用第一
    級毒品罪（二罪）均量處有期徒刑8月，所犯之施用第二級
    毒品罪（二罪）均量處有期徒刑4月之刑，並定應執行有期
    徒刑1年8月，復諭知扣案注射針筒3支及玻璃球1顆均依法宣
    告沒收等，均已詳敘其所憑證據、認定理由及量刑依據。從
    形式上觀察，原判決並無認定事實錯誤、量刑瑕疵或違背法
    令之情形。又關於刑之量定，係實體法上賦予法院得為自由
    裁量之事項，倘其量刑已以行為人之行為罪責為基礎，並斟
    酌刑法第57條各款所列情狀，在法定刑度內，酌量科刑，如
    無偏執一端，致明顯失出失入情形，上級審法院即不得單就
    量刑部分遽指為不當或違法。而原審就其刑之裁量，已審酌
    被告犯後之態度，且被告係累犯，原審就被告所犯施用第一
    級毒品罪（二罪）均量處有期徒刑8月，所犯之施用第二級
    毒品罪（二罪）均量處有期徒刑4月，定應執行有期徒刑1
    年8月之刑，並無過重情事，且與刑法第57條各款所列量刑
    事由並無相違。被告上訴意旨雖請求從輕量刑，惟未具體指
    摘原判決有何違法或不當，構成應予撤銷之理由，亦未表明
    原判決之量刑有何輕重失衡、濫用裁量權或不適用法則之情
    形，構成應予撤銷之具體理由，已難謂提出合於刑事訴訟法
    第361條第1項規定之具體理由。
三、綜上，本件上訴未依法記載上訴之「具體理由」，其上訴顯
    屬違背法律上之程式，爰不經言詞辯論，逕予駁回。
據上論結，應依刑事訴訟法第367條前段、第372條，判決如主文
。
中    華    民    國   100    年    1     月    4     日
                  刑事第四庭審判長法  官  陳筱珮
                                  法  官  邱滋杉
                                  法  官  孫惠琳
以上正本證明與原本無異。
如不服本判決，應於收受送達後十日內向本院提出上訴書狀，其
未敘述上訴之理由者並得於提起上訴後十日內向本院補提理由書
（均須按他造當事人之人數附繕本）。「切勿逕送上級法院」。
                                  書記官  陳建邦
中    華    民    國   100    年    1     月    5     日